Inventaris van het archief van prof.mr. J. Offerhaus (1892-1966) over de jaren 1919-1966
Nationaal Archief, Den Haag
- Rechtswetenschappelijke activiteiten, C
  - Lidmaatschap van genootschappen en verenigingen, C.3
    - Notulen van de tweeënvijftigste zitting van het Instituut voor Internationaal Recht, met verslagen van Offerhaus., 1965; 204; 1 omslag
    - Aantekeningen en documentatie over beperking van redersaansprakelijkheid, bestemd voor een lezing voor de Nederlandsche Vereeniging voor Zeerecht, z.j.; 205; 1 omslag
- Verzamelde stukken, D
  - Diverse stukken, verzameld ter documentatie over het vraagstuk van de objectiviteit van het rechtsoordeel, met aantekeningen., 1938-1960; 206; 1 omslag
  - Afschriften van stukken betreffende adviezen van collegae inzake het proces tussen Solbandera Valencia Sinaasappelen Import Maatschappij, n.v. en Blue Star Line limited over de vraag welk nationaal recht dient te worden toegepast met betrekking tot vergoeding van schade aan de lading., 1939-1947; 207; 1 omslag
  - Ingekomen brief van de ambtenaar der Burgerlijke Stand te Amsterdam, houdende mededelingen over overschrijvingen van buitenlandse huwelijksakten, met afschrift van nadere documentatie., 1946 juli 10; 208; 2 stukken
  - Stukken verzameld en opgesteld door Offerhaus inzake de juridische competentie bij verkoop van roerende goederen, met briefwisseling., 1947-1956; 209; 1 omslag
  - Circulaire van de motorenfabriek Heemaf over de geringe bedrijfswijnst., 1948.; 242; 1 stuk
  - Aantekeningen van Offerhaus over de aanvaardbaarheid van de beschikkingen in het Besluit Herstel Rechtsverkeer van 17 september 1944 (S. E 100) in het buitenlands recht., 1949; 210; 1 omslag
  - Stukken verzameld door Offerhaus inzake conflicten tussen nationale wetten en de wet van de woonplaats ("renvoi")., 1949-1951; 211; 1 omslag
  - Algemene voorwaarden voor de handel in Indonesische producten, uitgegeven door de Vereniging van Importeurs van Indonesische producten. gedrukt., 1954 april 9.; 243; 1 katern
  - Krantenartikelen en uittreksels over handelsrechtelijke kwesties., 1960-1961; 244; 3 stukken
  - Tekst van een lezing van M.C.E. Henrigues, notaris in Curacao, over Wetsconflicten ten aanzien van burgerlijke handelsassociaties, met kladaantekeningen van Offerhaus, z.j. (na 1960); 212; 1 omslag
  - “Eeuwbericht” van de Twentsche Bank n.v.., 1961 juni 2; 245; 1 stuk
  - Tekst van een redevoering van prof. J.P.A. François, voorzitter van de Carnegiestichting bij de opening van de tentoonstelling Vijftig Jaar Vredespaleis., 1963 oktober 31; 246; 1 stuk
- Later toegevoegde stukken, E
  - Archieflijst, opgesteld door Offerhaus., Z.j.; 247; 1 omslag
  - Herdenkingsartikelen bij gelegenheid van zijn emeritaat en zijn overlijden, mat afschrift van bibliografische gegevens., 1957-1966.; 248; 1 omslag